【裁判字號】    90,易,1115
【裁判日期】    900501
【裁判案由】    竊盜
【裁判全文】
臺灣臺中地方法院刑事判決                          九十年度易字第一一一五號
    公  訴  人  台灣台中地方法院檢察署檢察官
    被      告  甲○○
右列被告因竊盜案件，經檢察官提起公訴（九十年度偵字第五一五八號），本院判決
如左：
    主  文
甲○○攜帶兇器、毀越安全設備、於夜間侵入住宅竊盜，累犯，處有期徒刑捌月。
    事  實
一、甲○○於民國七十三年間，曾因搶奪強劫軍法案件，經台灣高等法院台中分院判
    處有期徒刑十五年確定，入監執行至八十一年一月十八日假釋出獄，指揮書執畢
    日期為八十七年九月二十七日，詎於假釋期間，即八十五年一月間，更犯妨害風
    化罪，經台灣高等法院台中分院判處有期徒刑四年，並於八十六年五月九日經最
    高法院駁回上訴而確定，惟被告前案之假釋迄未被撤銷，依刑法第七十八條第二
    項、第七十九條第一項前段規定，其前案之刑，應於八十七年九月二十七日執行
    完畢。猶不知悔改，復於九十年三月十二日凌晨二時五十分許，路經台中市○村
    路○段一七九號「十號鮮花店」時，見店長乙○○將鐵門拉下外出，認為屋內無
    人有機可趁，乃興為自己不法所有之意圖，持其所有之手電筒及客觀上具危險性
    可供兇器使用之螺絲起子、老虎鉗各一支，破壞該亦是乙○○住處之鮮花店後窗
    鎖頭，並由該窗戶爬進屋內，竊取乙○○所有置放在收銀機內之零錢新台幣一百
    元，得手後，正在繼續尋找其他財物時，適乙○○返家發現，報警當場查獲，並
    扣得甲○○所有供前揭竊行所用之手電筒、螺絲起子、老虎鉗各一支。
二、案經台中市警察局第一分局報請臺灣臺中地方法院檢察署檢察官偵查起訴。
    理  由
一、右揭事實，業據被告甲○○於警、偵訊中及本院審理時坦承不諱，核與被害人乙
    ○○指訴失竊之情節相符，並有贓物領據一紙附卷可稽，及扣案之手電筒、螺絲
    起子、老虎鉗各一支足憑；又被告在本院雖辯稱：伊未破壞該窗戶，伊只是用手
    一推，窗戶就開了等語，惟被告於警、偵訊中均供稱，我是撬開窗戶，爬窗戶進
    去」，被害人在本院亦稱「窗戶原來有上鎖，現在鎖匙已經壞掉不能鎖」，此有
    各該筆錄在卷可佐，因認被告應是有破壞該窗戶之鎖頭，其辯解尚不足採，本件
    事證明確，被告犯行應堪認定。
二、按螺絲起子、老虎鉗均係客觀上具有危險性可供兇器使用之物。故核被告所為，
    係犯刑法第三百二十一條第一項第一款、第二款、第三款之加重竊盜罪。又被告
    於七十三年間，曾因搶奪強劫軍法案件，經台灣高等法院台中分院判處有期徒刑
    十五年確定，入監執行至八十一年一月十八日假釋出獄，指揮書執畢日期為八十
    七年九月二十七日，詎於假釋期間，即八十五年一月間，更犯妨害風化罪，經台
    灣高等法院台中分院判處有期徒刑四年，並於八十六年五月九日經最高法院駁回
    上訴而確定，惟被告前案之假釋迄未被撤銷，依刑法第七十八條第二項、第七十
    九條第一項前段規定，其前案之刑，應於八十七年九月二十七日執行完畢，此有
    台灣高等法院被告全國前案紀錄表及台灣台中地方法院檢察署刑案資料查註紀錄
    表各一份在卷可參，其受有期徒刑之執行完畢後，五年以內再犯本件有期徒刑以
    上之罪，為累犯，依刑法第四十七條規定，應加重其刑。爰審酌被告素行不佳，
    惟犯後坦認所為、所竊之物已交被害人領回所生危害非鉅等情狀，量處如主文所
    示之刑。扣案之手電筒、螺絲起子、老虎鉗各一支，係被告所有供本犯行所用之
    物，此據其陳明在卷，依刑法第三十八條第一項第二款規定，亦併為沒收之宣告
    。
據上論斷，應依刑事訴訟法第二百九十九條第一項前段，刑法第三百二十一條第一項
第一款、第二款、第三款、第四十七條、第三十八條第一項第二款，判決如主文。
中      華      民      國    九十      年      五      月      一      日
                                        法  官  李  秋  娟
右正本證明與原本無異。
如不服本判決，應於判決送達後十日內向本院提出上訴狀，上訴於臺灣高等法院臺中
分院( 須附繕本 )。
                                        書記官
中      華      民      國    九十      年      五      月      一      日
附錄論罪科刑法條
刑法第三百二十一條
犯竊盜罪而有左列情形之一者，處六月以上五年以下有期徒刑：
一、於夜間侵入住宅或有人居住之建築物、船艦，或隱匿其內而犯之者。
二、毀越門扇、牆垣或其他安全設備而犯之者。
三、攜帶兇器而犯之者。
四、結夥三人以上而犯之者。
五、乘火災、水災或其他災害之際而犯之者。
六、在車站或埠頭而犯之者。
前項之未遂犯罰之。


司法院資訊處製作；財團法人民間司法改革基金會備份。
